【裁判字號】    89,易,2617
【裁判日期】    900518
【裁判案由】    傷害
【裁判全文】
臺灣桃園地方法院刑事判決                        八十九年度易字第二六一七號
    公訴人  臺灣桃園地方法院檢察署檢察官
    被  告  乙○○
            丙○○
右列被告等因傷害案件，經檢察官提起公訴（八十九年度偵字第一一八八九號），本
院判決如左：
    主  文
乙○○、丙○○共同傷害人之身體，各處拘役參拾日，如易科罰金均以參佰元折算壹
日。
    事  實
一、乙○○前於民國（下同）八十八年間因違反槍砲彈藥刀械管制條例案件，經臺灣
    臺東地方法院判處有期徒刑七月，並諭知緩刑三年（八十八年八月二十三日確定
    ，非累犯）；丙○○則於八十二年間因過失致死案件，經臺灣花蓮地方法院判處
    有期徒刑六月確定，並自八十三年一月十一日起接續執行，於八十三年四月十三
    日假釋出監（至同年五月二十五日假釋期滿，亦非累犯），復於八十九年七月二
    十七日晚上八時許，在甲○○桃園縣蘆竹鄉○○○街二七號住處前，因與甲○○
    間工資債務等糾紛發生爭執，即基於普通傷害之犯意聯絡，先由丙○○自甲○○
    背後徒手毆打甲○○倒地，再由乙○○以拳腳毆擊甲○○，致甲○○因之受有眼
    眶、右上腹、左手腕、右手肘及右耳後多處瘀傷等傷害。
二、案經甲○○訴由桃園縣警察局大園分局報請臺灣桃園地方法院檢察署檢察官偵查
    起訴。
    理  由
一、右揭事實業據被告丙○○迭次於警訊中及本院審理時坦承不諱，核與告訴人甲○○迭次於警、偵訊中及本院審理時指訴之情節相符，復有告訴人甲○○所提出診
    斷證明書乙紙，在卷可稽，足堪認定。至於被告乙○○雖最後於本院審理時矢口
    否認右揭犯行，辯稱：伊當時僅在一旁勸架而已，並未一起動手毆打甲○○云云
    。惟被告乙○○於右揭時地一起動手毆打告訴人甲○○成傷乙節，業據其本人於
    偵查中供稱「（你有打告訴人？）有，因為他偷我東西，....，我用拳頭打他（
    見偵查卷第二十五頁）」、「（對起訴書之犯罪事實有何意見？）我們確實有打
    告訴人（見本院卷八十九年十一月二十一日筆錄）」等語明確，亦核與告訴人甲○○迭次於警、偵訊中及本院審理審理時指訴之情節相符，有如上述，亦堪採信
    ，是被告乙○○事後於本院審理時辯稱其並未一起動手毆打告訴人甲○○云云，
    顯係事後卸責之詞，不足採信。被告二人犯行均臻明確，應予依法論科。
二、核被告二人所為，均係犯刑法第二百七十七條第一項之之傷害罪。被告二人犯罪
    後，刑法第四十一條易科罰金之規定，業於九十年一月十日經修正公布（同年月
    十二日起生效施行），經本院比較刑法第四十一條修正前後之輕重，以修正後刑
    法第四十一條第一項前段之規定，為有利於被告二人，應依刑法第二條第一項前
    段之規定，從有利被告二人之規定處斷，合先敘明。被告二人就所犯上開之罪間
    ，均有犯意聯絡及行為分擔，均為共同正犯。爰審酌被告二人雖與告訴人甲○○
    確有工資債務等糾紛存在，惟亦不可因一時之怒，而一同動手毆打告訴人甲○○
    成傷，已損及告訴人甲○○之權益及被告二人犯罪後之態度等一切情狀，各量處
    如主文所示之刑，並均諭知易科罰金之折算標準，以資儆懲。
據上論斷，應依刑事訴訟法第二百九十九條第一項前段，刑法第二條第一項前段、第
二十八條、第二百七十七條第一項、修正後第四十一條第一項前段，罰金罰鍰提高標
準條例第一條前段、第二條，判決如主文。
本案經檢察官翁珮嫻到庭執行職務。
中      華      民      國        九十      年      五    月    十八    日
                          臺灣桃園地方法院刑事第四庭
                              法  官  林  晏  鵬
右正本證明與原本無異。
如不服本判決，應於判決送達後十日內向本院提出上訴狀( 應附繕本 )，上訴於
臺灣高等法院。
                              書記官  張  雅  慧
中        華        民        國   九十   年   五   月    三十    日
附錄法條：刑法第二百七十七條
刑法第二百七十七條
傷害人之身體或健康者，處三年以下有期徒刑，拘役或一千元以下罰金。
犯前項之罪，因而致人於死者，處無期徒或七年以上有期徒刑，致重傷者，處三年以
上、十年以下有期徒刑。


司法院資訊處製作；財團法人民間司法改革基金會備份。
